【裁判字號】    98,重訴,51
【裁判日期】    980521
【裁判案由】    清償借款
【裁判全文】
臺灣臺北地方法院民事判決              98年度重訴字第51號
原      告    元大商業銀行股份有限公司
法定代理人    戊○○
訴訟代理人    丁○○
被      告    穎頡工程企業有限公司
兼法定代理人  甲○○
被      告    丙○○
上三人共同
訴訟代理人    乙○○
上列當事人間清償借款事件，本院於中華民國98年4月23日言詞
辯論終結，判決如下：
    主  文
被告應連帶給付原告新臺幣參仟肆佰零伍萬壹仟零伍拾伍元，及
如附表所示之利息及違約金。
訴訟費用由被告連帶負擔。
本判決於原告以新臺幣壹仟壹佰拾伍萬元或同面額之中央政府
建設公債九十年度甲類第一期登錄債票之有價證券供擔保後，得
假執行。但被告以新臺幣參仟肆佰零伍萬壹仟零伍拾伍元為原告
預供擔保後，得免為假執行。
    事實及理由
一、原告主張：
  (一)原告復華商業銀行股份有限公司（下稱復華商銀），業經行
    政院金融監督管理委員會民國96年8月13日金管銀(六)字第096
    00334970號函核准更名為元大商業銀行股份有限公司（下稱
    元大商銀），法人人格不失其同一性，合先敘明。
  (二)本件被告穎頡工程企業有限公司（下稱穎頡公司）申請興建
    廠房等及短期營運週轉合計新臺幣（下同）4,500萬元之授
    信案件，係參照穎頡公司送請中小企業信用保證基金（下稱
    信保基金）承作信用保證，經信保基金同意給予4,500萬元
    之信用保證額度，而核定等額之授信金額。是穎頡公司於95
    年11月9日邀同被告甲○○、丙○○為連帶保證人，並簽立
    放款借據乙紙，金額為2,000萬元，自95年11月9日起至96年
    11月8日止得循環動用本借據，每筆借款期限最長至96年11
    月9日止，借款期間屆滿前，借款人應一次或分次償還本金
    ，利息採機動利率按月計付，並約定借款人如遲延償還本金
    或利息時，除依約計付遲延利息外，本金自到期日起、利息
    自繳息日起，逾期6個月以內部分，按本金金額照前開利率
    10％；逾期超過6個月部分，按本金金額照前開利率20％計
    付違約金。嗣穎頡公司陸續向原告申請撥款如附表編號1至1
    0所示之款項。另就2,500萬元額度部分，穎頡公司分別於96
    年1月2日、96年2月9日、96年6月5日及96年8月28日向原告
    借款1,200萬元、252萬元、28萬元及126萬元，並均簽立放
    款借據，借款到期日同為99年7月2日，利息亦採機動利率按
    月計付，並有上開違約金之約定。詎被告穎頡公司所借之本
    金已陸續到期未清償，且未依約履行繳息義務，迭經催討無
    效果，尚積欠本金34,05萬1,055元，依約定書第6條視為全
    部到期，而被告甲○○、丙○○既為連帶保證人，亦應負連
    帶清償責任。
  (三)被告雖辯稱丙○○係另一筆專利權設質借款5,400萬元而非
    本件4,500萬額度借款之連帶保證人。惟原告曾出具核貸通
    知書予被告，並經被告蓋章確認同意，故被告自始應知悉該
    專利權設質係就原借款額度之加強擔保，絕非被告所指擔保
    另一筆借款額度。又甲○○及丙○○於95年11月6日與原告
    簽立保證書，該保證書之性質屬不定期最高限額保證，依該
    保證書內容觀之及第1條之約定，甲○○、丙○○應負連帶
    保證責任至為明確，況渠等對保證書簽名之真正並不否認，
    故被告抗辯原告應撤回對丙○○之請求，應無理由。
  (四)銀行放款係針對客戶資金之需求、用途等整體評估，不論該
    等資金需求屬何性質、用於何處，且銀行貸放與否之首要件
    在於客戶之信用、財務、營運、還款來源能力是否合理正常
    。而穎頡公司96年1至8月營收僅187.1萬元，稅後虧損856.1
    萬元，營業虧損情形彰顯，且建廠時程落後、無法運轉而無
    營收，還款來源顯然不足。被告經原告要求卻仍無法提出具
    體之償債方案，均致使原告難以繼續撥貸。被告指稱本授信
    案之甲案為資本性融資，其撥貸與否應不受營業虧損之影響
    等情，實不足採。
  (五)被告雖抗辯：穎頡公司及甲○○為信保基金之直接保證對象
    ，應先向信保基金求償等語，惟依據信保基金作業手冊第一
    篇代位清償部份之規定，銀行就逾放案件申請信保基金代位
    清償，其申請應於授信到期（含視同到期）屆滿5個月，已
    對主從債務人依法訴追並取得執行名義，且借款人已停止營
    業後，得申請本基金先行交付代位清償之備償款項，故銀行
    申請信保基金代位清償時，其首要條件為對借保戶取得勝訴
    確定判決之執行名義，非如被告所稱原告應先向信保基金求
    償賠抵債務後，若有不足抵償債務之情形，始得向被告主張
    及請求剩餘款項。又按信保基金作業手冊第一篇規定，信保
    基金代償後，被告並未予以免責，亦即信保基金依民法第
    749 條規定取得代位權後，委託原告繼續訴追求償，原告仍
    應依與信保基金之合約及其作業規定，繼續向被告求償，是
    被告以為取得信保基金之保證即為免除其保證之債務，顯有
    誤會。
  (六)並聲明：1.被告應連帶給付原告34,05萬1,055元，及如附表
    所示之利息及違約金；2.願提供現金或中央政府建設公債90
    年度甲類第1期登錄債票之有價證券為擔保，請准予宣告假
    執行。
二、被告答辯：
  (一)被告穎頡公司及甲○○因響應政府鼓勵中小企業「根留臺灣
    」政策，於95年7月21日以信保基金審核開立之第97746號及
    第97747號承諾書為擔保依據，依銀行法第12條第4項擔保授
    信條款之規定，向原告提出貸款額度4,500萬元之申請，原
    告於95年9月12日以核貸通知書通知被告已通過審核，後於
    95年11月9日，兩造簽訂該貸款之約定書。該信保基金之承
    諾書有為本件債務4,500萬元之7成擔保抵償之效力（第一順
    位），按抵償債務之程序，原告應先向信保基金求償後，始
    得向被告就剩餘債務求償。
  (二)本件借款中之2,000萬元部份，名目為短期營運週轉金，且
    屬循環動支之借款額度，被告已於96年10月16日提出展延申
    請，原告已於96年10月24日通知被告已通過審核，被告並於
    97年1月4日，依信保基金於96年12月24日之函示，還款1成
    ，原告於起訴狀主張本筆2,000萬元之貸款到期日為96年11
    月9日，與事實不符。又本件借款中之2,500萬元部份，名目
    為資本性支出，被告僅動支至1,606萬元，原告在無任何否
    決文件之佐證及通知下，擅停撥款，原告不僅違反自己所開
    立之核貸通知書規定及違反信保基金之規定外，並造成被告
    遭受退票之事實，被告後於97年2月14日發函通知原告聲明
    ：「於訴訟期間，暫緩繳納被告公司債務之本金、滋生之利
    息及凍結本公司土地之買賣」。
  (三)依信保基金之承諾書及原告之核貸通知書，上述2,500萬元
    之資本性支出，其貸款期限為3年6個月，寬限期為1年，動
    撥之起始日為96年1月2日，被告於96年11月2日申請動支借
    款441萬元，尚在寬限期間內，原告即在無理由及通知之情
    形下，擅自未將該筆款項匯入被告之帳戶，造成被告於96年
    11月14日遭受退票之事實。嗣被告於97年1月7日再次申請動
    支，原告於97年1月11日函文被告，竟引用信保基金已明令
    廢止之文件，作為拒絕撥款依據，又造成被告於97年1月11
    日遭受退票之事實，原告之行為顯有違背誠信原則甚明。
  (四)本件借款之4,500萬元約定書簽約日為95年11月9日，其保證
    人係信保基金，而丙○○所簽署者為被告與原告於95年11月
    8日簽訂專利質權契約書之保證書，為另一筆借款5,400萬元
    抵押借款之保證人，保證之契約不同，且借款借據皆未有被
    告丙○○之親簽字樣，非原告所指稱之本件借款之連帶保證
    人，其連帶保證之效力顯不及於丙○○至為明顯。
  (五)並聲明：1.原告之訴及假執行之聲請均駁回；2.願供擔保，
    請准宣告免為假執行。
三、兩造不爭執事項：
  (一)穎頡公司於95年11月9日與原告簽立放款借據乙紙，金額為2
    ,000 萬元，自95年11月9日起至96年11月8日止，得循環動
    用本借據，每筆借款期限最長至96年11月9日止，借款期間
    屆滿前，借款人應一次或分次償還本金，利息採機動利率按
    月計付，並約定借款人如遲延償還本金或利息時，除依約計
    付遲延利息外，本金自到期日起、利息自繳息日起，逾期6
    個月以內部分，按本金金額照前開利率10％；逾期超過6個
    月部分，按本金金額照前開利率20％計付違約金。嗣穎頡公
    司陸續向原告申請撥款如附表編號1至10所示之款項（見本
    院卷(一)第9頁及第11頁至第20頁）。
  (二)被告甲○○及丙○○於95年11月6日簽立保證書，保證額度
    為5,400萬元（見本院卷(一)第10頁）。
  (三)穎頡公司分別於96年1月2日、96年2月9日、96年6月5日及96
    年8月28日向原告借款1,200萬元、252萬元、28萬元及126萬
    元，並均簽立放款借據，借款到期日同為99年7月2日，利息
    亦採機動利率按月計付，並有上開違約金之約定（見本院卷
    (一)第21頁至第24頁）。
  (四)穎頡公司未償還之借款餘額為3,405萬1,055元。
四、得心證之理由：
    原告主張穎頡公司所借之本金已陸續到期未清償，且未依約
    履行繳息義務，債務視為全部到期，應連帶給付原告如附表
    所示之本金、利息及違約金等情，被告固不否認有積欠原告
    上開之款項，惟否認丙○○為本件借款之連帶保證人，且稱
    原告尚不得向被告請求清償，並以前開情詞置辯。是本件之
    爭點厥為：(一)原告與穎頡公司之債權債務關係為何？(二)丙○
    ○是否為本件借款之連帶保證人？(三)本件借款是否已屆清償
    期？(四)被告所為原告應對信保基金求償不足後始得向被告求
    償之抗辯，是否可採？茲析述如次：
  (一)原告與穎頡公司間之債權債務關係為何？
  1.原告主張其就穎頡公司申請興建廠房等及短期營運週轉合計
    4,500萬元之授信案件，係參照穎頡公司送請信保基金承作
    信用保證，經信保基金同意給予4,500萬元之信用保證額度
    ，而核定等額之授信金額，有信保基金95年6月2日（95）直
    保一字第814869號函及所附承諾書，及復華商銀95年9月12
    日核貸通知書附卷可稽（見本院卷(一)第195頁至第200頁）。
    依該核貸通知書所示，原告核准穎頡公司申貸之案件包括甲
    案之中期（擔保）放款（興建廠房）額度2,500萬元，及乙
    案之短期（擔保）放款（短期營運週轉金）額度2,000萬元
    。而就甲案部分穎頡公司分別於96年1月2日、96年2月9日、
    96年6月5日及96年8月28日向原告借款1,200萬元、252萬元
    、28萬元及126萬元，共計1,606萬元，並均簽立放款借據（
    見本院卷(一)第21頁至第24頁）；就乙案部分穎頡公司於95年
    11月9日與原告簽立放款借據乙紙（見本院卷(一)第9頁），金
    額為2,000萬元，並陸續向原告申請撥款如附表編號1至10所
    示之款項，共計1,996萬7,800元，且簽立撥款申請書計10紙
    （見本院卷(一)第11頁至第20頁），被告對上開借款及申請撥
    款等情均不爭執。足認原告與穎頡公司間之債權債務關係，
    即為上開原告核定之4,500萬元之授信金額，穎頡公司並已
    動支3,602萬7,800元。
  2.被告雖以丙○○於95年11月6日簽立之保證書（下稱系爭保
    證書、見本院卷(一)第10頁）之保證額度及穎頡公司於95年11
    月8日簽立之權利質權設定契約書（下稱系爭設定契約書、
    見本院卷(二)第413頁）擔保金額均為5,400萬元，而抗辯原告
    與穎頡公司間另存在一筆5,400萬元抵押貸款云云。惟查：
  (1)系爭保證書載有：連帶保證人茲向復華商銀保證凡穎頡公司
    對貴行（包括總行及所屬各分支機構）現在（包括過去已發
    生尚未清償者）及將來連續發生之票據、借款、墊款、保證
    、透支、衍生性金融商品交易及其他有關債務，均包括利息
    、遲延利息、違約金、損害賠償及有關履行上開債務所需之
    一切費用等，以5,400萬元為限額，保證人願與主債務人連
    帶負全部清償之責等語。核其性質即屬最高限額之連帶保證
    契約，5,400萬元僅係保證之最高額度，實際保證之債務仍
    應依主債務人即穎頡公司與債權人即原告間實際發生之債務
    而定。
  (2)系爭設定契約書第1項及第3項分別約定：出質人即穎頡公司
    為擔保其對質權人即原告5,400萬元之借款債務，提供專利
    權設定質權予質權人；本契約所擔保之債權範圍、利息、遲
    延利息、違約金之計算方式、債權之清償日與清償方法等，
    依主債務之契約內容定之。是穎頡公司與原告間雖成立權利
    質權設定契約，然5,400萬元亦僅屬擔保之額度，實際擔保
    之債權範圍，仍應依穎頡公司與原告另簽訂之主債權契約而
    定。
  (3)綜上，穎頡公司尚難僅以系爭保證書及系爭設定契約書之簽
    訂，即遽認穎頡公司與原告間已成立5,400萬元之抵押貸款
    。穎頡公司雖於95年11月9日簽立「法人專用約定書」（見
    下稱系爭約定書、本院卷(一)第8頁），然該約定書並無借款
    金額之記載，係借戶與銀行間基於授信業務往來之共通及個
    別商議條款等約定，非屬借據，被告於此恐有誤解。是穎頡
    公司與原告間除上開原告核貸之4,500萬元額度，及依該等
    額度，穎頡公司分別於96年1月2日、96年2月9日、96年6月5
    日及96年8月28日向原告借款1,200萬元、252萬元、28萬元
    及126萬元所簽立放款借據，及於95年11月9日與原告簽立金
    額為2,000萬元之放款借據乙紙外，並無其他債權債務關係
    存在。被告雖抗辯穎頡公司與原告間另有一筆5,400萬元之
    抵押貸款存在，然並未舉證以實其說，其所辯尚難採信。
  (二)丙○○是否為本件借款之連帶保證人？
    查丙○○於95年11月6日與原告簽立系爭保證書，而系爭保
    證書之性質為擔保穎頡公司對原告債務之最高限額保證，已
    如上述，丙○○即為本件債務之連帶保證人，此自卷附穎頡
    公司95年6月20日之4,500萬元授信申請書及復華商銀95年9
    月12日之核貸通知書上均載有丙○○為連帶保證人亦明（見
    本院卷(二)第378頁及本院卷(一)第251頁）。被告雖抗辯丙○○
    係另一筆5,400萬元之連帶保證人，然被告所稱之該筆貸款
    並不存在，已如上述，被告是項抗辯，委無足採。
  (三)本件借款是否已屆清償期？
    原告主張：本件借款自96年11月9日起，已有部分借款到期
    日屆至而穎頡公司未依約清償，或借款雖未到期但穎頡公司
    未依約攤還本息之情事，原告分別於97年1月30日及97年2月
    14日書面催告被告清償欠款並依約將系爭借款視為全部到期
    ，並提出催告通知書為憑（見本院卷(二)第450頁及第451頁）
    。被告則抗辯：其就2,000萬元循環動支之借款部分，已於
    96年10月16日提出展延申請，原告已於96年10月24日通知被
    告已通過審核，被告並於97年1月4日依信保基金96年12月24
    日之函示，還款1成等語，經查：
  1.被告稱原告已於96年10月24日通知已通過審核其所提出之展
    延申請，無非係以其所提出之「專案重新續約保證申請書（
    A03）」為憑（見本院卷(一)第325頁），惟該申請書係原告於
    96年10月23日送交信保基金審查，其上並載有原告所為「擬
    同意將現欠借款，重新辦理續約保證」等語，是原告僅係向
    信保基金表示擬為同意之意，尚難認原告有為同意或審核通
    過被告展延之申請。
  2.信保基金於96年11月22日發函原告及於96年12月24日發函穎
    頡公司及原告，均就上開短期週轉融資10筆融資餘額1,996
    萬7,800元表示如符合信保基金申請展期或分期償還保證之
    基本條件，穎頡公司於原保證到期日後2個月內先行償還本
    金1成以上，餘款自原保證到期日後最長4年內按月或按季分
    期平均攤還等語，被告雖稱其已於97年1月4日還款1成，惟
    如附件編號1所示，穎頡公司於95年11月9日之初貸金額為
    270萬2,000元，尚積欠72萬5,255元，則穎頡公司僅清償本
    金197萬6,745元，顯未達本金之1成即199萬6,780元，應認
    穎頡公司並未完成展延手續，即上開10筆融資借款之到期日
    均仍為96年11月9日。被告所辯，尚非可取。
  3.依系爭約定書第6條第1款約定，穎頡公司如有停止或遲延履
    行全部或一部債務本金，原告得將債務視為全部到期。穎頡
    公司既有上開10筆融資借款之到期日屆至而未清償之情事，
    原告自得依上開約定主張全部債務視為到期，是本件借款應
    已屆清償期。
  (四)被告所為原告應對信保基金求償不足後始得向被告求償之抗
    辯，是否可採？
    本件被告雖辯稱：依抵償債務之程序，原告應先向信保基金
    求償後，始得向被告就剩餘債務求償云云。惟查：
  1.依信保基金作業手冊有關代位清償部分係規定：銀行就逾放
    案件申請信保基金代位清償，其申請應於授信到期（含視同
    到期）屆滿5個月，已對主從債務人依法訴追並取得執行名
    義，且借款人已停止營業後，得申請本基金先行交付代位清
    償之備償款項（見本院卷(一)第215頁）。故銀行申請信保基
    金代位清償時，其首要條件即須對借保戶取得勝訴確定判決
    之執行名義，非如被告所稱原告應先向信保基金求償賠抵債
    務後，若有不足抵償債務之情形，始得向被告主張及請求剩
    餘款項，被告所辯，委無足採。
  2.上開手冊亦規定：逾放案件如經信保基金交付代位清償之備
    償款項後，授信銀行仍應繼續催討或訴追，若有收回應即按
    保證比率匯還信保基金，並通知備查，並應隨時注意債權時
    效問題，俾免喪失追索權（見本院卷(一)第215頁至第216頁）
    。故信保基金代償後，被告並未免責，即信保基金依民法第
    749條規定取得代位權後，委託原告繼續訴追求償，原告仍
    應依與信保基金之合約及其作業規定，繼續向被告求償，是
    被告以為取得信保基金之保證即為其被保證之債務免責，顯
    有誤會。
五、綜上所述，丙○○確為本件借款之連帶保證人，又本件借款
    已屆清償期，穎頡公司尚積欠如主文第1項所示之本金、利
    息及違約金，迄未清償，且被告亦不因取得信保基金之保證
    而得免責。從而，原告依消費借貸及連帶保證之法律關係請
    求被告連帶給付如主文第1項所示之本金、利息及違約金，
    為有理由，應予准許。
六、本件被告雖聲請傳訊證人呂文峰即信保基金之副科長、張睿
    真即信保基金之專員，惟其待證事項為：(一)直接保證與專案
    保證之制度差異性；(二)甲案2500萬元額度之資本性支出特性
    為何；(三)乙案2,000萬元額度之展延手續，原告應以何種表
    單為辦理之依據，又應用表格23及A03表格之差異性為何（
    見本院卷(一)第75頁至第78頁）。核均與本件爭點之判斷無涉
    ，本院認並無調查之必要。又本件事證已臻明確，兩造其餘
    主張陳述及所提之證據，經本院斟酌後，認與判決結果不生
    影響，均毋庸再予論述，附此敘明。
七、兩造均陳明願供擔保請准宣告假執行或免為假執行，經核均
    無不合，爰分別酌定如主文第3項所示相當之擔保金額准許
    之。
八、訴訟費用負擔之依據：依民事訴訟法第78條。
中    華    民    國    98    年    5     月    21    日
                  民事第四庭  審判長法  官  周祖民
                                    法  官  張瑜鳳
                                    法  官  賴武志
 附表：
┌─────────────────────────────────────────┐
│                                                                     單位：元     │
├──┬────┬─────┬─────┬────┬────┬─────┬─────┤
│    │        │          │          │        │        │本息逾期6 │本息逾期超│
│編號│初 貸 日│ 初貸金額 │ 請求金額 │利    息│年利率  │個月以內按│過6個月按 │
│    │（民國）│（新臺幣）│（新臺幣）│起 算 日│        │左列利率百│左列利率百│
│    │        │          │          │（民國）│        │分之10    │分之20    │
├──┼────┼─────┼─────┼────┼────┼─────┼─────┤
│01  │95年11月│2,702,000 │  725,255 │自97年2 │4.800％ │自97年3月 │自97年9月 │
│    │9日     │          │          │月25日起│        │26日起至97│26日起至清│
│    │        │          │          │至清償日│        │年9月25日 │償日止    │
│    │        │          │          │止      │        │止        │          │
├──┼────┼─────┼─────┼────┼────┼─────┼─────┤
│02  │95年12月│3,600,000 │3,600,000 │自96年11│4.660％ │自96年12月│自97年6月 │
│    │1日     │          │          │月1日起 │        │2日起至97 │2日起至清 │
│    │        │          │          │至清償日│        │年6月1日止│償日止    │
│    │        │          │          │止      │        │          │          │
├──┼────┼─────┼─────┼────┼────┼─────┼─────┤
│03  │95年12月│2,210,000 │2,210,000 │自96年10│4.660％ │自96年11月│自97年5月 │
│    │29日    │          │          │月29日起│        │30日起至97│30日起至清│
│    │        │          │          │至清償日│        │年5月29日 │償日止    │
│    │        │          │          │止      │        │止        │          │
├──┼────┼─────┼─────┼────┼────┼─────┼─────┤
│04  │96年1月 │1,421,000 │1,421,000 │自96年10│4.660％ │自96年11月│自97年5月 │
│    │19日    │          │          │月19日起│        │20日起至97│20日起至清│
│    │        │          │          │至清償日│        │年5月19日 │償日止    │
│    │        │          │          │止      │        │止        │          │
├──┼────┼─────┼─────┼────┼────┼─────┼─────┤
│05  │96年3月 │2,534,000 │2,534,000 │自96年10│4.660％ │自96年11月│自97年5月 │
│    │15日    │          │          │月15日起│        │16日起至97│16日起至清│
│    │        │          │          │至清償日│        │年5月15日 │償日止    │
│    │        │          │          │止      │        │止        │          │
├──┼────┼─────┼─────┼────┼────┼─────┼─────┤
│06  │96年4月3│1,763,300 │1,763,300 │自96年11│4.660％ │自96年12月│自97年6月 │
│    │日      │          │          │月3日起 │        │4日起至97 │4日起至清 │
│    │        │          │          │至清償日│        │年6月3日止│償日止    │
│    │        │          │          │止      │        │          │          │
├──┼────┼─────┼─────┼────┼────┼─────┼─────┤
│07  │96年4月 │2,100,000 │2,100,000 │自96年10│4.660％ │自96年11月│自97年5月 │
│    │24日    │          │          │月24日起│        │25日起至97│25日起至清│
│    │        │          │          │至清償日│        │年5月24日 │償日止    │
│    │        │          │          │止      │        │止        │          │
├──┼────┼─────┼─────┼────┼────┼─────┼─────┤
│08  │96年5月 │1,440,000 │1,440,000 │自96年10│4.660％ │自96年11月│自97年5月 │
│    │25日    │          │          │月25日起│        │26日起至97│26日起至清│
│    │        │          │          │至清償日│        │年5月25日 │償日止    │
│    │        │          │          │止      │        │止        │          │
├──┼────┼─────┼─────┼────┼────┼─────┼─────┤
│09  │96年5月 │1,900,000 │1,900,000 │自96年10│4.660％ │自96年11月│自97年5月 │
│    │29日    │          │          │月10日起│        │11日起至97│11日起至清│
│    │        │          │          │至清償日│        │年5月10日 │償日止    │
│    │        │          │          │止      │        │止        │          │
├──┼────┼─────┼─────┼────┼────┼─────┼─────┤
│10  │96年8月 │  297,500 │  297,500 │自96年10│4.660％ │自97年11月│自97年5月 │
│    │29日    │          │          │月29日起│        │30日起至97│30日起至清│
│    │        │          │          │至清償日│        │年5月29日 │償日止    │
│    │        │          │          │止      │        │止        │          │
├──┼────┼─────┼─────┼────┼────┼─────┼─────┤
│11  │96年1月2│12,000,000│12,000,000│自97年1 │4.980％ │自97年2月 │自97年8月 │
│    │日      │          │          │月2日起 │        │3日起至97 │3日起至清 │
│    │        │          │          │至清償日│        │年8月2日止│償日止    │
│    │        │          │          │止      │        │          │          │
├──┼────┼─────┼─────┼────┼────┼─────┼─────┤
│12  │96年2月 │2,520,000 │2,520,000 │自97年1 │4.980％ │自97年2月 │自97年8月 │
│    │12日    │          │          │月12日起│        │13日起至97│13日起至清│
│    │        │          │          │至清償日│        │年8月12日 │償日止    │
│    │        │          │          │止      │        │止        │          │
├──┼────┼─────┼─────┼────┼────┼─────┼─────┤
│13  │96年6月5│  280,000 │  280,000 │自97年1 │4.980％ │自97年2月 │自97年8月 │
│    │日      │          │          │月5日起 │        │6日起至97 │6日起至清 │
│    │        │          │          │至清償日│        │年8月5日止│償日止    │
│    │        │          │          │止      │        │          │          │
├──┼────┼─────┼─────┼────┼────┼─────┼─────┤
│14  │96年8月 │1,260,000 │1,260,000 │自97年1 │4.980％ │自97年3月 │自97年9月 │
│    │29日    │          │          │月29日起│        │1日起至97 │1日起至清 │
│    │        │          │          │至清償日│        │年8月31日 │償日止    │
│    │        │          │          │止      │        │止        │          │
└──┴────┴─────┴─────┴────┴────┴─────┴─────┘
以上正本係照原本作成。
如對本判決上訴，須於判決送達後20日內向本院提出上訴狀。
中    華    民    國    98    年    5     月    21    日
                                    書記官  施若娟


司法院資訊處製作；財團法人民間司法改革基金會備份。
